【裁判字號】    92,交上訴,84
【裁判日期】    920527
【裁判案由】    公共危險
【裁判全文】
臺灣高等法院刑事判決                            九十二年度交上訴字第八四號
    上  訴  人
    即  被  告  甲○○
                          （
右上訴人因公共危險案件，不服臺灣板橋地方法院九十二年度交訴字第二四號，中華
民國九十二年三月十二日第一審判決（起訴案號：臺灣板橋地方法院檢察署九十一年
度偵字第二０七二七號），提起上訴，本院判決如左：
    主  文
上訴駁回。
    事  實
一、甲○○於民國九十一年九月十二日上午八時許，駕駛車牌號碼六Ａ─００七０號
    自用小客車，沿台北縣三重市○○○路，自台北往蘆洲方向行駛，行經該路段中
    山高速公路橋下附近，原應注意汽車在雙向四車道行駛時，變換車道應讓直行車
    先行，並注意安全距離；汽車超車時，應經由左側車道超越，並行至安全距離後
    ，再向右駛入原行路線；且汽車行駛時，駕駛人應注意車前狀況及兩車併行之間
    隔，並隨時採取必要之安全措施。竟於前述路段之外側車道行駛中，欲向右駛入
    慢車道企圖超車，而依當時天氣晴朗，光線充足，並無不能注意之情事，明知乙
    ○○騎乘車號ＵＥＺ─六九二號輕機車，在其右前方同向行駛中，仍疏於注意貿
    然行進，致所駕駛之六Ａ─００七０號車右側車門及右照後鏡擦撞到ＵＥＺ─六
    九二號輕機車左側，致乙○○人、車到地，受有頭部暈眩、雙上肢、下肢挫擦傷
    之傷害（傷害部分未據告訴）。詎甲○○明知駕駛上開動力交通工具肇事致乙○
    ○受傷後，竟未停車察看而罔顧受傷倒地之乙○○，仍繼續行駛逃離肇事現場。
    嗣經路人記下其車號後報警處理，始經警循線查獲上情。
二、案經台北縣政府警察局三重分局報請台灣板橋地方法院檢察署檢察官偵查起訴。
    理  由
一、訊據上訴人即被告甲○○固坦承於右揭時地駕駛動力交通工具肇事之事實不諱，
    但矢口否認被訴公共危險之犯行，辯稱：伊當時因車內音樂聲響很大，不知已撞
    倒機車騎士，故未停車查看，伊並無肇事逃逸之故意云云。惟查，右揭犯罪事實
    ，業據被害人乙○○於警詢時及偵查中指訴歷歷，核與處理員警湯哲維於偵查中
    證述之情節相符。又被害人乙○○因此車禍受有頭部暈眩、雙上肢、下肢挫擦傷
    之傷害，亦有宏仁醫院診斷證明書一紙在卷可稽。被告雖以前詞置辯，然其於警
    詢中已坦承：伊肇事後因過於疲勞，所以不加理會而直接返家睡覺等語（見偵查
    卷第六頁反面）。並在原審自承有聽到撞到的聲音等語（見原審卷第十一頁），
    顯見被告辯稱全然不知肇事云云，並不實在，已不足採。又被告所有車號六Ａ─
    ００七０號自小客車之右側車門處及右側照後鏡上，確有新刮痕存在，並有車輛
    受損照片附卷可參，核與被害人乙○○所述汽、機車擦撞之位置相符。再查本次
    車禍致被害人乙○○當場倒地受傷，並留有上開銳利刮痕，由上開刮痕及車損情
    形，可見兩車接續撞擊點多處且甚長，顯見車禍當時之撞擊力道不小，被告駕車
    肇事與對方嚴重擦撞，豈能謂為不知。被告確知已駕車肇事，僅係因急於返家休
    息始逃離現場無誤。此外，並有道路交通事故調查報告表、現場圖各一紙附卷可
    按，被告所辯伊不知發生車禍，並無肇事逃逸之故意等情，顯屬事後卸責之詞，
    不足採信。綜上所述，本案事證明確，被告犯行洵堪認定，應依法論科。
二、查被告駕駛動力交通工具自小客車因過失擦撞被害人乙○○所騎乘之機車，致被
    害人乙○○倒地受傷後逃逸，核其所為，係犯刑法第一百八十五條之四之肇事逃
    逸罪。
三、原審詳加審酌，因以被告罪證明確，適用刑法第一百八十五條之四、第四十一條
    第一項前段，罰金罰鍰提高標準條例第二條之規定，併審酌被告之品行、素行、
    犯罪之動機、目的、手段，犯罪所生之危害，犯後態度，已與被害人乙○○達成
    和解，賠償所受損害等一切情狀，量處有期徒刑六月，並諭知易科罰金之折算標
    準。經核原判決認事用法，並無不合，量刑亦稱妥適。被告上訴仍執陳詞，否認
    犯罪，惟其所辯各節，均不足採，如前所述，其上訴既無理由，應予駁回。
據上論斷，應依刑事訴訟法第三百六十八條，判決如主文。
本案經檢察官鄭龍照到庭執行職務。
中      華      民      國    九十二    年      五      月    二十七    日
                              臺灣高等法院交通法庭
                                  審判長法  官  溫  耀  源
                                        法  官  吳      燦
                                        法  官  何  菁  莪
右正本證明與原本無異。
如不服本判決，應於收受送達後十日內向本院提出上訴書狀，其未敘述上訴之理由者
並得於提起上訴後十日內向本院補提理由書（均須按他造當事人之人數附繕本）。
                                        書記官  陳  菊  珍
中      華      民      國    九十二    年      五      月    二十八    日
附錄本案論罪科刑法條
刑法第一百八十五條之四
駕駛動力交通工具肇事，致人死傷而逃逸者，處六月以上五年以下有期徒刑。


司法院資訊處製作；財團法人民間司法改革基金會備份。
